臺灣新北地方法院民事裁定
111年度亡字第82號
聲  請  人  臺灣新北地方檢察署檢察官（宙股）

上列聲請人因宣告游見樹死亡事件，聲請公示催告，本院裁定如
下：
    主    文
一、准對失蹤人游見樹（男，民國00年0月00日生，身分證統一
    編號：Z000000000號，最後設籍地址：新北市○○區○○路000
    號4樓）為宣告死亡之公示催告。
二、該失蹤人應於本公示催告揭示於本院公告處或資訊網路之翌
    日起六個月內，向本院陳報現尚生存，如不陳報，本院將宣
    告其為死亡。
三、無論何人，凡知該失蹤人之生死者，均應於上開時日以前，
    將其所知之事實，陳報本院。
    理    由
一、按失蹤人失蹤滿7 年後，法院得因利害關係人或檢察官之聲
    請，為死亡之宣告；失蹤人為80歲以上者，得於失蹤滿3 年
    後，為死亡之宣告，民法第8 條第1 項、第2 項分別定有明
    文。次按法院准許宣告死亡之聲請者，應公示催告；公示催
    告應揭示於法院公告處、資訊網路及其他適當處所；法院認
    為必要時，並得命登載於公報或新聞紙，或用其他方法公告
    之。又前開陳報期間，自揭示之日起，應有6 個月以上。失
    蹤人滿百歲者，其陳報期間，得定為自揭示之日起2 個月以
    上。家事事件法第156 條、第130 條第3 項至第5 項分別定
    有明文。
二、本件聲請意旨略以：本件失蹤人游見樹（男，民國00年0月0
    0日生，身分證統一編號：Z000000000號，籍設新北市○○區○
    ○路000號4樓）於民國97年10月6日列為失蹤人口予以協尋，
    迄今已逾3年，仍未尋獲。為此，聲請准依法為公示催告等
    語。
三、聲請人主張之上開事實，業據其提出新北○○○○○○○○函暨失蹤
    人口系統--資料報表、戶籍資料、臺灣省臺北縣（現改制為
    新北市）戶籍登記薄、戶籍登記申請書、80歲以上連續3年
    清查成果皆行方不明者生活情形調查表、健保投保紀錄查詢
    、健保歷史投保紀錄查詢、內政部移民署函、新北市政府社
    會局函、臺北市政府社會局函、新北市政府殯葬管理處函、
    臺北市殯葬管理處函、80歲以上行方不明人口社會生活軌跡
    資料比對紀錄、新北○○○○○○○○110年9月3日新北中戶字第110
    5752195號函、109年及110年親屬、鄰里長或鄰居訪查紀錄
    表等件影本資料為證，且經本院依職權調閱失蹤人游見樹之
    在監在押紀錄、前案紀錄、財產所得、勞保健保投保紀錄、
    入出境資料之結果，均查無相關紀錄，此有臺灣高等法院被
    告前案紀錄表、在監在押全國記錄表、入出境資訊連結作業
    、稅務電子閘門財產所得調件明細表、法務部─健保資訊連
    結作業各1份附卷可憑，本院復依職權函詢勞動部勞工保險
    局、內政部移民署有關相對人勞保記錄及入出境之情形，惟
    均查無所獲，有上開機關之回函在卷可稽，自堪信為真實。
    而聲請人為臺灣新北地方檢察署檢察官，揆諸前開規定，其
    所為聲請核無不合，應予准許。
四、依家事事件法第156條，裁定如主文。
中　　華　　民　　國　　111 　年　　8 　　月　　30　　日
                   家事法庭     法  官　康存真
以上正本證明與原本無異。
如不服本裁定應於送達後10日內向本院提出抗告狀。
中　　華　　民　　國　　111 　年　　8 　　月　　30　　日
                                書記官　林俐婷